ru: Преимущества продукта: Осветление; Бронзирование; Уход; Окрашивание; Укрепление; Подчеркивание; Гидрофильный; Увлажнение; Натуральный; Питание; Праймер; Защита; Сияние; Регенерация; Разглаживание; Смягчение; Укрепление; Отбеливание; Другое
pt-BR: Benefícios do produto: Iluminação; Bronzeamento; Cuidado; Corante; Firmeza; Destaque; Hidratação; Hidratante; Natural; Nutritivo; Preparação; Proteção; Radiante; Regeneração; Suavização; Amaciante; Fortificante; Branqueamento; Outro
sl-SI: Prednosti izdelka: Posvetlitev; Bronanje; Skrb; Barvanje; Učvrstitev; Osvetljevanje; Hidracija; Vlaženje; Naravni; Hranilno; Priprava; Zaščita; Sijoče; Regeneracija; Glajenje; Mehčanje; Krepitev; Beljenje; Drugo
vi: Lợi ích của sản phẩm: Làm sáng; Làm sạm; Chăm sóc; Sơn màu; Làm săn chắc; Làm nổi bật; Cấp ẩm; Dưỡng ẩm; Màu tự nhiên; Nuôi dưỡng; Lớp lót trang điểm; Bảo vệ; Rực rỡ; Tái tạo; Làm mượt; Làm mềm; Làm thẳng; Kem đánh răng làm trắng; Khác
pt-PT: Benefícios do produto: Iluminar; Bronzear; Cuidado; Coloração; Firmeza; Destaque; Hidratante; Umectante; Natural; Nutritivo; Primário; Proteção; Radiante; Regenerador; Suavização; Amaciante; Reforço; Branqueadora; Outro
cs: Výhody produktu: Rozjasňující; Bronzující; Pečující; Zabarvující; Zpevnění; Zvýraznění; Hydratační; Zvlhčující; Přírodní; Vyživující; Podkladová péče; Ochrana; Zářící; Regenerační; Uklidňující; Změkčující; Posilující; Bělicí; Jiné
lt-LT: Gaminio privalumai: Šviesinamasis; Bronzinamasis; Puoselėjantis; Spalvą suteikiantis; Stangrinamasis; Skaistinamasis; Drėgmės pusiausvyrą atkuriantis; Drėkinamasis; Natūralus; Maitinamasis; Makiažo bazė; Apsauginis; Švytėjimo suteikiantis; Regeneruojantis; Glotninamasis; Minkštinamasis; Stiprinamasis; Balinamasis; Kita
da: Produktfordele: Lysnende; Bronzefarvende; Pleje; Farvende; Opstrammende; Highlightende; Hydrerende; Fugtgivende; Naturlig; Nærende; Primende; Beskyttelse; Strålende; Regenererende; Udglattende; Blødgørende; Styrkende; Blegende; Andet
ja: 製品の特長: ブライトニング; ブロンズ; ケア; カラーリング; 引き締め; ハイライト; ハイドレイティング; モイスチャライジング; ナチュラル; ナリシング; 下地; 保護; 輝き; 再生; なめらかにする; 柔らかくする; 強化; ホワイトニング; その他
pl: Zalety produktu: Rozjaśniający; Brązowienie; Troska; Kolorowanie; Ujędrniająca; Podkreślająca; Hydratacja; Nawilżający; Natural; Odżywiający; Podkład; Pozycja; Promienne; Regeneracja; Wygładzanie; Zmiękczanie; Wzmocnienie; Wybielanie; Inne
el: Οφέλη προϊόντος: Λάμψη; Μαύρισμα; Φροντίδα; Χρωματισμός; Σύσφιξη; Τονισμός; Ενυδατικό; Για ενυδάτωση; Φυσικό; Για θρέψη; Προετοιμασία; Για προστασία; Λαμπερό; Για αναδόμηση; Για λείανση; Για απαλότητα; Για ενδυνάμωση; Λεύκανση; Άλλο
th: ประโยชน์ของผลิตภัณฑ์: ไบรท์เทนนิ่ง; บรอนเซอร์; การดูแล; เพิ่มสีสัน; ช่วยให้ดูกระชับ; เน้นให้คมชัด; ให้ความชุ่มชื้น; เติมความชุ่มชื้น; เป็นธรรมชาติ; บำรุง; รองพื้น; ปกป้อง; กระจ่างใส; การฟื้นฟู; ช่วยให้เรียบเนียน; ช่วยให้ดูอ่อนนุ่ม; ช่วยให้แข็งแรง; ไวท์เทนนิ่ง; อื่นๆ
fi: Tuote-edut: Kirkastava; Ruskettava; Hoito; Värjäävä; Kiinteyttävä; Korostaminen; Kosteuttava; Kosteuttava; Luonnollinen; Ravitseva; Pohjustava; Suojaus; Säteilevä; Regeneroiva; Silottava; Pehmentävä; Vahvistava; Valkaiseva; Muu
es: Beneficios del producto: Iluminador; Bronceador; Cuidado; Coloración; Reafirmante; Realce; Hidratante; Hidratante; Natural; Nutritivo; Imprimación; Protección; Radiante; Regenerador; Suavizante; Suavizante; Fortalecimiento; Blanqueamiento; Otros
ro-RO: Beneficiile produsului: Iluminare; Bronzare; Îngrijire; Culoare; Fermitate; Evidențiere; Hidratare; Menținerea hidratării; Natural; Nutritiv; Pregătire; Protecție; Radiant; Regenerator; Netezire; Catifelare; Întărire; Albire; Altele
en: Product benefits: Brightening; Bronzing; Care; Coloring; Firming; Highlighting; Hydrating; Moisturizing; Natural; Nourishing; Priming; Protection; Radiant; Regenerating; Smoothing; Softening; Strengthening; Whitening; Other
nb: Produktfordeler: Lysere; Bronsering; Vedlikehold; Fargelegging; Oppstrammende; Uthevende; Hydrerende; Fuktighetsgivende; Naturlig; Næringsgivende; Grunning; Beskyttelse; Strålende; Regenererende; Utjevnende; Mykgjørende; Styrkende; Blekende; Annet
sv: Produktfördelar: Ljusning; Bronsning; Vård; Färgning; Uppstramande; Highlighting; Återfuktande; Återfuktande; Naturlig; Närande; Grundning; Skydd; Strålande; Återskapande; Mjukgörande; Uppmjukande; Förstärkning; Blekning; Övrigt
fr: Avantages du produit: Éclaircissant; Bronzant; Soigne; Colorant; Raffermissant; Souligne; Hydratant; Hydratant; Naturel; Nourrissant; Prépare; Protège; Rayonnant; Régénérant; Lissant; Adoucissant; Renforce; Blanchissant; Autre
zh-TW: 商品功效: 亮白; 古銅; 護理; 上色; 緊緻; 打亮; 保濕; 保濕; 天然; 滋養; 妝前; 防護; 光彩透亮; 再生; 嫩滑; 柔軟; 強化; 美白; 其他
it: Benefici del prodotto: Schiarente; Abbronzante; Cura; Tintura; Rassodante; Illuminante; Idratante; Emolliente; Naturale; Nutriente; Primer; Protezione; Radioso; Rigenerante; Levigante; Vellutante; Rinforzante; Sbiancante; Altro
de: Produktvorteile: Aufhellend; Bronzierend; Pflegend; Färbend; Straffend; Betonend; Feuchtigkeitsspendend; Befeuchtend; Naturfarben; Nährend; Grundierung; Schutz; Strahlend; Regenerierend; Glättend; Weichmachend; Stärkend; Aufhellend; Sonstiges
nl: Productvoordelen: Verhelderend; Bronzend; Zorg; Kleuring; Verstevigend; Accentuerend; Hydraterend; Vochtinbrengend; Natuurlijk; Voedend; Vullend; Bescherming; Stralend; Regenererend; Gladmakend; Verzachtend; Versterkend; Witmakend; Andere
ko: 제품 효능: 브라이트닝; 브론징; 케어; 착색; 퍼밍; 강조; 수분 공급; 보습; 자연; 영양 공급; 프라이밍; 보호; 빛이 나는; 재생; 매끄럽게; 부드럽게; 강화; 미백; 기타
hr-HR: Prednosti proizvoda: Posvjetljivanje; Bronziranje; Njega; Bojenje; Učvršćivanje; Isticanje; Hidracija; Vlaženje; Prirodni; Hranjivo; Priprema; Zaštita; Blistanje; Regeneracija; Zaglađivanje; Omekšavanje; Jačanje; Izbjeljivanje; Ostalo
sk-SK: Výhody produktu: Rozjasňujúci; Bronzovanie; Starostlivosť; Farbiaci; Spevnenie; Zvýraznenie; Hydratujúci; Zvlhčujúci; Prirodzený; Výživný; Vytvorenie podkladu; Ochrana; Žiarivý; Regenerujúci; Vyhladenie; Zmäkčovanie; Posilňovanie; Bielenie; Iné
hu: Termék előnyei: Világosítás; Bronzosítás; Ápolás; Színezés; Feszesítés; Kiemelés; Hidratálás; Nedvesítés; Természetes; Táplálás; Alapozó; Védelem; Ragyogás; Regenerálás; Simítás; Lágyítás; Erősítés; Fehérítés; Egyéb
zh-CN: 产品优势: 亮肤; 古铜; 护理; 着色; 紧致; 提亮; 保湿; 补水; 自然; 滋补; 打底; 保护; 光芒四射; 再生; 柔润; 柔软; 强化; 美白; 其他
tr: Ürün Avantajları: Parlatıcı; Bronzlaştırıcı; Bakım; Renk; Sıkılaştırıcı; Vurgulama; Sulandırıcı; Nemlendirici; Doğal; Besleyici; Astar etkisi; Koruma; Işıltılı; Yenileyici; Pürüzsüzleştirici; Yumuşatıcı; Güçlendirici; Beyazlatıcı; Diğer
bg-BG: Ползи на продукта: Изсветляване; Бронзиране; Грижа; Оцветяване; Укрепване; Акцентиране; Хидратиране; Овлажняване; Естествен; Подхранване; Подготовка; Защита; Сияен; Регенериране; Изглаждане; Омекотяване; Укрепване; Избелване; Други